---
title: "R f체r die Sozialwissenschaften - Teil 1"
author: "Jan-Philipp Kolb"
date: "`r format(Sys.time(), '%d %B, %Y')`"
output: 
  beamer_presentation:
    colortheme: beaver
    highlight: pygments
    theme: CambridgeUS
    fig_caption: false
---

```{r, include=FALSE}
knitr::opts_chunk$set(echo = TRUE,cache=T)
# setwd("D:/Eigene Dateien/Dokumente/GitHub/Rinter/pdf_slides")
```

## Einf체hrung und Motivation

```{r child = '../rmd_slides/intro.Rmd'}
```

## Erste Schritte mit R

```{r child = '../rmd_slides/Funktionen_Basis.Rmd'}
```

## Wie bekommt man Hilfe?

```{r child = '../rmd_slides/Hilfe.Rmd'}
```

## Modularer Aufbau

```{r child = '../rmd_slides/R-Pakete.Rmd'}
```

## Datenimport

```{r child = '../rmd_slides/Datenimport.Rmd'}
```


## Datenaufbereitung

```{r child = '../rmd_slides/Datenaufbereitung.Rmd'}
```

## Datenexport

```{r child = '../rmd_slides/Datenexport.Rmd'}
```


## Basisgrafiken

```{r child = '../rmd_slides/Basisgrafiken.Rmd'}
```

## Datenanalyse

```{r child = '../rmd_slides/Datenanalyse.Rmd'}
```

## Grafiken und Zusammenhang

```{r child = '../rmd_slides/Basisgrafiken.Rmd'}
```

## Das `lattice` Paket

```{r child = '../rmd_slides/LatticeGraphiken.Rmd'}
```

## `ggplot` und `ggmap`

```{r child = '../rmd_slides/ggplot2.Rmd'}
```

## Die lineare Regression

```{r child = '../rmd_slides/lineareRegression.Rmd'}
```

## Die logistische Regression

```{r child = '../rmd_slides/logistischeRegression.Rmd'}
```

## Mehrebenenmodelle

```{r child = '../rmd_slides/Multilevel.Rmd'}
```

## Word Dokumente mit R erstellen

```{r child = '../rmd_slides/R2word.Rmd'}
```

## PDF Dokumente und Pr채sentationen mit LaTeX, Beamer und Sweave

```{r child = '../rmd_slides/R2pdf.Rmd'}
```

## HTML Dokumente, Pr채sentationen und Dashboards mit Rmarkdown

```{r child = '../rmd_slides/Rmarkdown.Rmd'}
```

## Notebooks zur Integration von anderen Programmiersprachen (Python,LaTeX,Julia)

```{r child = '../rmd_slides/Notebooks.Rmd'}
```

## Interaktive Tabellen mit DataTables

```{r child = '../rmd_slides/InteraktiveTabellen.Rmd'}
```

## Interaktive Karten mit dem Javascript Paket leaflet

```{r child = '../rmd_slides/InteraktiveKarten.Rmd'}
```
